臺灣板橋地方法院刑事判決　　　　　　　100年度訴字第774號
公　訴　人　臺灣板橋地方法院檢察署檢察官
被　　　告　張振東
指定辯護人　本院公設辯護人吳天明
被　　　告　蔡明達
指定辯護人　本院公設辯護人湯明純
上列被告因槍砲彈藥刀械管制條例案件，經檢察官提起公訴（10
0 年度偵字第5180號），及本院依職權併案審理（100 年度偵字
第5212號、第10491 號），本院判決如下：
    主  文
張振東未經許可，持有可發射子彈具有殺傷力之改造手槍，累犯
，處有期徒刑肆年陸月，併科罰金新臺幣拾捌萬元，罰金如易服
勞役，以新臺幣壹仟元折算壹日，扣案之改造手槍貳支（槍枝管
制編號：0000000000號、0000000000號）、土造金屬槍管、土造
金屬滑套、金屬槍身及金屬彈匣之槍枝主要零組件各壹支，均沒
收；又未經許可，持有子彈，累犯，處有期徒刑陸月，併科罰金
新臺幣陸萬元，罰金如易服勞役，以新臺幣壹仟元折算壹日，扣
案之口徑12GAUGE 制式霰彈貳拾貳顆、口徑0.22吋制式子彈拾
顆、口徑9mm 制式子彈貳顆，均沒收。應執行有期徒刑肆年拾月
，罰金新臺幣貳拾萬元，罰金如易服勞役，以新臺幣壹仟元折算
壹日；扣案之改造手槍貳支（槍枝管制編號：0000000000號、00
00000000號）、土造金屬槍管、土造金屬滑套、金屬槍身及金屬
彈匣之槍枝主要零組件各壹支及口徑12GAUGE 制式霰彈貳拾貳顆
、口徑0.22吋制式子彈拾顆、口徑9mm 制式子彈貳顆，均沒收
。
蔡明達無罪。
    事  實
一、張振東前於民國86年間，曾因違反槍砲彈藥刀械管制條例及
    麻醉藥品管理條例等案件，經本院以86年度訴字第914 號分
    別判處有期徒刑5 月、8 月及1 年，應執行有期徒刑1 年10
    月確定；另於86年間，因過失致死等案件，經臺灣高等法院
    以86年度交上易字第419 號分別判處有期徒刑1 年3 月、3
    月，應執行有期徒刑1 年5 月，嗣經減刑並改定應執行刑為
    有期徒刑8 月確定，與上開有期徒刑1 年10月接續執行，嗣
    於96年9 月30日縮短刑期執行完畢。詎其猶不知悔改，明知
    可發射子彈具有殺傷力之改造手槍、具有殺傷力之子彈及槍
    枝主要組成零件，均係槍砲彈藥刀械管制條例所列管之槍砲
    、子彈，非經中央主管機關之許可，不得無故持有，其竟仍
    於98年間，自年籍不詳姓名為「徐聰信」之友人處，收受口
    徑12GAUGE 制式霰彈33顆、口徑0.22吋制式子彈20顆、口徑
    9mm 制式子彈4 顆及口徑0.30吋制式長槍子彈1 顆後而非法
    持有之。其後，復於99年間某日，在雲林縣斗六市火車站附
    近之槍枝模型店，以新臺幣（下同）20餘萬元之價格，購入
    具有殺傷力之仿SIG SAUER 廠P220型半自動手槍製造，換裝
    土造金屬槍管及土造金屬滑套而成之改造手槍1 支（槍枝管
    制編號：0000000000號）、金屬槍身及金屬彈匣各1 支之槍
    枝主要零組件，及仿WALTHER 廠P22 型半自動改造手槍1 支
    （槍枝管制編號：0000000000號）、土造金屬槍管及土造金
    屬滑套各1 支之槍枝主要零組件、金屬彈殼組合直徑9.0m m
    非制式子彈1 顆等物（張振東持有P22 型改造手槍、土造金
    屬槍管及滑套各1 支及非制式子彈1 顆等物部分，於本案繫
    屬後之100 年5 月12日，經臺灣板橋地方法院檢察署檢察官
    起訴繫屬於本院，並於100 年7 月29日以100 年度訴字第
    1189號判決，現上訴高院審理中）而非法持有之。再張振東
    因其寄放於廖亦成（所涉寄藏槍枝等罪部分，業經本院君股
    以100 年度訴字第1189號判處有期徒刑3 年10月在案）之槍
    枝等物部分，於100 年2 月14日遭新北市政府警察局中和第
    二分局警員查獲為避免其另外存放於該處附近不詳處所之其
    餘槍彈亦被查獲，而於100 年2 月17日下午2 、3 時前之某
    時許，先至上址取出，並置於深色之運動包後，復於同日下
    午2 、3 時許，攜帶上開運動包至蔡明達位於新北市○○區
    ○○路146 巷4 號住處內藏放，蔡明達因懷疑張振東所寄放
    之運動包內，可能藏有槍枝等違禁物，惟恐受牽累而不願受
    寄，故蔡明達在張振東於同日下午4 、5 時許離開其住處時
    ，旋即持上開運動包出門欲歸還張振東，惟警員蔡坤益、陳
    國慶等人已持搜索票在蔡明達住處外等侯，故當場先查獲張
    振東後，緊接，蔡明達亦隨即被查獲，並在蔡明達所攜帶之
    運動包內扣得前開改造手槍1 支（槍枝管制編號：00000000
    00號）、制式霰彈33顆、制式子彈20顆及槍枝零組件等物，
    因而查悉上情。
二、案經臺北市政府警察局士林分局移送臺灣板橋地方法院檢察
    署檢察官偵查起訴。
    理  由
壹、證據能力部分：
  (一)按鑑定之經過及其結果，應命鑑定人以言詞或書面報告，刑
    事訴訟法第206 條第1 項有明文規定；又按法院或檢察官得
    囑託醫院、學校或其他相當之機關、團體為鑑定，或審查他
    人之鑑定，並準用第203 條至第206 條之1 之規定；其須以
    言詞報告或說明時，得命實施鑑定或審查之人為之，同法第
    208 條第1 項亦定有明文。故卷附內政部警政署刑事警察局
    100 年3 月1 日刑鑑字第1000021326號鑑定書、100 年3 月
    8 日刑鑑字第1000024720號鑑定書、100 年10月7 日刑鑑字
    第1000129052號函各1 份，為檢察機關及本院所委託鑑定，
    為刑事訴訟法第206 所稱之鑑定報告，為同法第159 條第1
    項所指例外規定，應有證據能力。
  (二)按刑事訴訟法第159 條第1 項雖規定，被告以外之人於審判
    外之言詞或書面陳述，除法律有規定外，不得作為證據。惟
    同法第159 條之5 第1 、2 項已規定，經當事人於審判程序
    同意作為證據，法院審酌該言詞陳述或書面陳述作成時之情
    況，認為適當者，亦得為證據。當事人、代理人或辯護人於
    法院調查證據時，知有第159 條第1 項不得為證據之情形，
    而未於言詞辯論終結前聲明異議者，視為有前項之同意（指
    同條第1 項之同意作為證據），此乃第159 條第1 項所容許
    ，得作為證據之例外規定之一。經查，本案被告張振東、指
    定辯護人及檢察官於言詞辯論終結前，均未就判決所引用之
    各該被告以外之人於審判外之陳述（含共同被告基於被告以
    外之人身分所為陳述）及所調查之證據主張有刑事訴訟法第
    159 條第1 項不得為證據之情形，本院復審酌各該證據作成
    時並無違法及證明力明顯過低之瑕疵等情況，認為適當，是
    本案經調查之證據均有證據能力。至以下所引其餘非屬供述
    證據部分，既不適用傳聞法則，復查無違法取得之情事存在
    ，自應認同具證據能力。
貳、被告張振東有罪部分：
一、認定犯罪事實所憑之證據及理由：
  (一)上開犯罪事實，業據被告張振東於警詢、偵查及本院審理中
    均坦承不諱，而上開扣案槍、彈經送內政部警政署刑事警察
    局鑑驗，其中：(一)送鑑手槍1 枝（槍枝管制編號：00000000
    00），認係改造手槍，由仿WALTHER 廠P22 型半自動改造手
    槍製造之槍枝，換裝土造金屬槍管而成，擊發功能正常，可
    供擊發適用子彈使用，認具殺傷力；(二)送鑑滑套1 枝，認係
    土造金屬滑套；(三)送鑑槍管1 枝，認係土造金屬槍管；(四)送
    鑑子彈5 顆，其中3 顆，認均係口徑9mm 制式子彈，採樣1
    顆試射，可擊發，認均具殺傷力；另1 顆係口徑9mm 制式子
    彈，經試射，可擊發，認具殺傷力；另1 顆認係非制式子彈
    ，由金屬彈殼組合直徑9mm 金屬彈頭而成，經試射，可擊發
    ，認具殺傷力；(五)送鑑長槍子彈1 顆，認係口徑0.30吋制式
    子彈，經試射，可擊發，認具殺傷力等情，有內政部警政署
    刑事警察局100 年3 月1 日刑鑑字第1000021326號鑑驗書在
    卷可稽（見100 年度偵字第5212號偵查影卷第73至77頁），
    另(一)送鑑手槍1 枝（槍枝管制編號0000000000），認係改造
    手槍，由仿SIG SAUER 廠P220型半自動手槍製造之槍枝，換
    裝土造金屬槍管及土造金屬滑套而成，擊發功能正常，可供
    擊發適用子彈使用，認具殺傷力；(二)送鑑子彈33顆，認均係
    口徑12GAUGE 制式霰彈，採樣11顆試射，可擊發，認均具殺
    傷力；(三)送鑑子彈20顆，認均係口徑0.22吋制式子彈，採樣
    7 顆試射，可擊發，認均具殺傷力；(四)送鑑槍枝零組件1 枝
    ，認分係金屬槍身及金屬彈匣等情，有內政部警政署刑事警
    察局100 年3 月8 日刑鑑字第100002 4720 號鑑定書暨照片
    11 張 附卷可稽（見100 年度偵字第5180號卷第116 至119
    頁），復有臺北市政府警察局士林分局10 0年2 月17日搜索
    扣押筆錄暨扣押物品目錄表、扣案物品照片8 張、臺北市政
    府警察局槍枝初步檢視報告表暨照片6 張、新北市政府警察
    局中和第二分局100 年2 月14日搜索扣押筆錄暨扣押物品目
    錄表、新北市政府警察局槍枝初步檢視報告表、現場及扣案
    物照片28張在卷可稽，足認被告張振東前揭自白與事實相符
    ，堪予採信。
  (二)綜上所述，被告張振東上開犯行事證明確，堪以認定，應依
    法論科。
二、論罪科刑部分：
  (一)按未經許可，持有槍、彈罪，其持有之繼續，為行為之繼續
    ，至持有行為終了時，均論為一罪，不得割裂，最高法院97
    年度台上字第1836號判決足參；次按法院不得就未經起訴之
    犯罪審判，其就起訴書所未記載之事實而得予以審判者，則
    以起訴效力所及之事實為限，必須認定未經起訴書所載之事
    實成立犯罪，且與已起訴應論罪之事實具有審判不可分之關
    係者，始得為之，此觀刑事訴訟法第267 條、第268 條規定
    自明，最高法院97年度台上字第557 號判決可參。經查，被
    告張振東於本院審理時供稱：伊在斗六買了三枝槍，但在三
    重被搜到的，與本案扣到的型式不同，三重扣到的槍管、滑
    套，與本案蔡明達家中所查獲的槍身，可以組裝起來，故組
    裝之後，會有2 把同型式的槍，1 把不同型式的槍等語（見
    本院卷第71頁反面），經本院依職權將本案扣案之金屬槍身
    及金屬彈匣各1 支，及本院君股另案100 年度訴字第1189號
    扣案之土造金屬槍管及金屬滑套各1 支，送請內政部警政署
    刑事警察局鑑驗，經函覆：經將本局刑鑑字第1000021326號
    鑑定書之鑑驗結果二及三證物（編號00000-00、00000-00）
    與本局刑鑑字第1000024720號鑑定書之鑑驗結果四證物（編
    號00000-00、00000-00）組裝結果：認係改造手槍，由仿SI
    GS AUER 廠P220型半自動手槍製造之槍枝，換裝土造金屬槍
    管而成，經操作檢視，欠缺槍管固定銷，槍管與滑套無法固
    定於槍身上，無法供擊發子彈使用，依現狀，認不具殺傷力
    等情，有內政部警政署刑事警察局100 年10月7 日刑鑑字第
    1000 129052 號函暨照片3 張附卷可稽（見本院卷第77、
    77-1頁），復參以上開2 案查獲之時間僅相隔3 日，是被告
    張振東上開所稱：伊在廖亦成家中被扣到的槍枝與本案扣得
    槍枝，係伊自雲林縣斗六市火車站附近之槍枝模型店一起購
    得等語，即非無據，堪予採信。是被告張振東所為，係犯槍
    砲彈藥刀械管制條例第8 條第4 項之未經許可持有可發射子
    彈具有殺傷力之改造手槍罪、同條例第12條第4 項之未經許
    可持有子彈罪（制式子彈及非制式子彈各1 罪）及同條例第
    13條第4 項之未經許可持有槍砲之主要組成零件罪。再被告
    張振東於前揭時、地，同時購入上開槍枝、槍枝主要零組件
    及非制式子彈，係以一持有行為同時觸犯上揭3 罪，為想像
    競合犯，依刑法第55條規定，應從一重之未經許可持有可發
    射子彈具有殺傷力槍枝罪論處。另被告張振東取得上開制式
    子彈之時間、地點，均與被告上開購入槍枝、槍枝主要零組
    件及非制式子彈之時間、地點有異，顯係基於各別犯意為之
    ，應分論併罰。至被告張振東前於廖亦成住處所查扣之仿WA
    LTHE R廠P22 型半自動改造手槍1 支（槍枝管制編號：0000
    000000號）、土造金屬槍管、土造金屬滑套及口徑9mm 制式
    子彈4 顆、由金屬彈殼組合直徑9.0mm 非制式子彈1 顆、口
    徑0.30吋制式長槍子彈1 顆等物，雖經檢察官以另案100 年
    度偵字第5212號、第10491 號起訴繫屬於本院，惟此部分既
    分別與本案所持有之改造槍枝（槍枝管制編號0000000000
    號）、槍枝零組件及制式子彈，係想像競合犯之裁判上一罪
    關係，自為本案起訴效力所及，故本院就此部分自得併予審
    究。再按已經提起公訴或自訴之案件，在同一法院重行起訴
    者，應諭知不受理之判決，刑事訴訟法第303 條第2 款定有
    明文。縱先起訴之判決，確定在後，如判決時，後起訴之判
    決，尚未確定，仍應就後起訴之判決，依非常上訴程序，予
    以撤銷，諭知不受理，司法院大法官釋字第168 號解釋可資
    參照。是臺灣板橋地方法院檢察署檢察官於100 年4 月6日
    以100 年度偵字第5180號起訴本案繫屬於本院之後，另於
    100 年5 月12日以10 0年度偵字第5212號、第10491 號起訴
    同一案件繫屬於本院，且該案件現上訴臺灣高等法院審理中
    ，惟本案既係繫屬在先之案件，且後繫屬於本院之100 年度
    訴字第1189號案件尚未判決確定，故依上開解釋意旨，本案
    仍應有審判權，而後繫屬之本院100 年度訴字第1189號案件
    則應為不受理判決之諭知，併此說明。又被告張振東有如犯
    罪事實欄所載之論罪科刑執行情形，有臺灣高等法院被告前
    案紀錄表1 份附卷可稽，其於有期徒刑執行完畢後，5 年以
    內故意再犯本件有期徒刑以上之2 罪，均為累犯，均應依刑
    法第47條第1 項之規定加重其刑。爰審酌被告前有毒品、槍
    砲等前科，素行不佳，明知槍械、子彈性質上屬高度危險之
    物品，我國法律明文規定非經主管機關許可不得擅自持有，
    雖未查得因使用槍械而造成實質傷亡，然其無視公權力，持
    有系爭槍彈之數量非少，且持有之時間非短，已嚴重危害社
    會治安，惟衡及其經查獲自始坦承犯行之態度、犯罪動機、
    目的、所生危害等一切情狀，爰各量處如主文所示之刑，及
    就罰金部分諭知易服勞役之折算標準，並定其執行之刑，併
    就罰金部分諭知易服勞役之折算標準，以示懲儆。
  (二)扣案之系爭改造手槍2 支（槍枝管制編號：0000000000號、
    0000000000號）、口徑9mm 制式子彈2 顆、口徑12GAUGE 制
    式霰彈22顆、口徑0.22吋制式子彈13顆及槍枝主要組成零件
    之土造金屬滑套、土造金屬槍管、金屬槍身、金屬彈匣各1
    支，均屬違禁物，依刑法第38條第1 項第1 款規定宣告沒收
    ；至口徑9mm 制式子彈2 顆、由金屬彈殼組合直徑9.0mm 非
    制式子彈1 顆、口徑0.30吋制式長槍子彈1 顆、口徑12GAUG
    E 制式霰彈11顆、口徑0.22吋制式子彈7 顆，經鑑定試射後
    即已失其效能而不具殺傷力，已非屬違禁物，爰不予宣告沒
    收。
、被告蔡明達無罪部分：
一、公訴意旨略以：被告蔡明達明知可發射子彈具有殺傷力之改
    造手槍、具有殺傷力之子彈及槍枝零組件，未經許可不得寄
    藏、持有之，竟仍於100 年2 月17日上午某時許，在其位於
    新北市○○區○○路146 巷4 號住處內，受前來其住處之同
    案被告張振東所託，為之寄藏張振東所持有之前開改造手槍
    1 支、制式霰彈33顆、制式子彈20顆及槍枝零組件1 支等物
    。嗣為警於同日下午17時許，持搜索票前往蔡明達住處搜索
    時，在其住處大門前當場查獲張振東及蔡明達，並在蔡明達
    所攜帶之運動包內扣得前開改造手槍1 支、制式霰彈33顆、
    制式子彈20顆及槍枝零組件1 支等物，因認被告蔡明達涉犯
    槍砲彈藥刀械管制條例第8 條第4 項之未經許可，寄藏可發
    射子彈，具有殺傷力之改造手槍罪、同條例第12條第4 項之
    未經許可，寄藏子彈罪及同條例第13條第4 項之未經許可，
    寄藏槍砲之主要組成零件等罪嫌云云。
二、按犯罪事實應依證據認定之，無證據不得認定其犯罪事實，
    刑事訴訟法第154 條第2 項定有明文。而所謂證據，係指足
    以證明被告確有犯罪行為之積極證據而言，該項證據須適於
    為被告犯罪之證明者，始得採為斷罪之資料（參照最高法院
    69年臺上字第4913號判例要旨）。又按認定犯罪事實所憑之
    證據，必須達於一般人均可得確信其為真實之程度，而無合
    理之懷疑存在時，始得據為被告有罪之認定，倘若犯罪事實
    之證明尚未達此一程度，仍有合理之懷疑存在，則應為被告
    有利之推定，仍不能遽為被告有罪之判斷，此亦為刑事訴訟
    法第154 條犯罪事實應依證據認定之證據裁判原則及因保障
    被告人權無罪推定原則之所在（參見最高法院76年度臺上字
    第4986號判例、91年度臺上字第39號刑事判決等意旨）。又
    刑罰法律所處罰之「寄藏」槍枝行為，係指受寄他人之槍枝
    ，為之保管隱藏者而言，且主觀上對所受寄之物係具有殺傷
    力之槍枝，須有認識之犯罪故意，始足認構成寄藏槍枝之犯
    罪。
三、公訴人認被告蔡明達涉有上揭非法寄藏改造槍枝、制式子彈
    及槍枝零組件之犯行，無非係以被告蔡明達之供述、證人即
    同案被告張振東之證述、證人即查緝員警蔡坤益於偵查中之
    具結證述、證人即查緝員警陳國慶於偵查中之具結證述、臺
    北市政府警察局士林分局搜索扣押筆錄、扣押物品目錄表各
    1 份及內政部警政署刑事警察局100 年3 月8 日刑鑑字第
    1000024720號鑑定書1 份等為其論據。惟訊據被告蔡明達堅
    決否認有何上開被訴之犯行，並辯稱：為警查獲當日下午，
    被告張振東攜帶裝有上開改造手槍等物之包包到其住處，離
    開時未將該包包帶走，伊拿起包包覺得很重，想說裡面可能
    有不正當的東西，所以追出去要把該包包拿給張振東，請他
    帶走，但追出去的時候即為警查獲，伊並未同意替張振東保
    管上開物品，故伊無受託寄藏本件槍彈等物之犯意等語。
四、經查：
  (一)證人即同案被告張振東於100 年3 月18日偵查中雖證稱：「
    （檢察官問：被查扣到的槍枝、子彈，你放在他家多久？）
    大概一天多，因為前一天廖亦成有出事，所以我希望蔡明達
    幫我把槍枝及子彈藏好。」、「（檢察官問：你被抓的前一
    天，就已經把這包槍彈拿給蔡明達？）我是在2 月17日早上
    拿到蔡明達他家叫他藏好，然後我再去北所寄東西給廖亦成
    ，之後再返回蔡明達住處，之後就被警方抓。」等語（見10
    0 年度偵字第5180號卷第130 頁），惟證人張振東於本院審
    理時係結證稱：伊有跟蔡明達說東西寄放一下，伊等一下來
    拿，但蔡明達是否有打開包包裡的東西，伊不知道，且伊把
    東西放在桌上後就離開等語（見本院卷第69頁、69頁反面）
    ，且其於警詢時供稱：伊沒有告訴蔡明達包包內裝有槍械及
    子彈等語（見100 年度偵字第5180號卷第19頁），是張振東
    既未告訴被告蔡明達其所寄放之包包內藏有改造手槍、制式
    子彈等違禁物之情，且卷內亦無證據足認被告蔡明達曾將上
    開包包開啟，則被告蔡明達是否確知悉張振東所寄放之包包
    內藏有上開改造手槍及制式子彈之情，即非無疑。再者，證
    人張振東於上開偵查中亦證稱：「（檢察官問：蔡明達知道
    你有帶槍過去讓他保管？）我有叫他收好，所以他應該知道
    ，因為這包槍彈很重，比腳鐐還重。…」等語（見100 年度
    偵字第5180號卷第130 頁），核與被告蔡明達於警詢時供稱
    ：張振東拿了一個黑色的包包說要寄放在伊這邊，伊沒有打
    開看裡面是什麼，可是伊拿起那個包包滿有重量的，所以心
    裡猜想應該可能是槍枝之類的東西，而伊當然不敢把這個包
    包放在家裡，所以張振東於16時許要離開時，伊覺得不妥，
    所以他剛走出伊家的時候，伊就背著包包出門去找他等語（
    見100 年度偵字第5180號卷第12頁）大致相符，是被告蔡明
    達係因張振東所寄放的包包東西很重，且要其代為保管，被
    告蔡明達才因而懷疑張振東所欲寄放之包包內可能藏有槍彈
    等違禁物，然被告蔡明達縱有懷疑張振東所寄放之包包內藏
    有管制槍枝之情，惟因被告蔡明達於張振東離開其住所之際
    ，旋即攜帶上開包包出去，復衡以檢察官所舉之證據並無從
    認定被告蔡明達係欲攜帶上開包包至他處藏放之情，則被告
    蔡明達所稱其要拿上開包包給張振東之情，即非全然無稽。
  (二)再查，證人張振東於本院審理時結證稱：伊前後時間記的不
    清楚，實際上，槍彈寄放在蔡明達家中應該沒有超過1 天之
    久等語（見本院卷第70頁），復衡以同案被告張振東先於警
    詢時供稱：伊是於100 年2 月17日16時許，把上開物品拿到
    蔡明達住處等語（見100 年度偵字第5180號卷第19頁），復
    於100 年2 月18日偵查時供稱：伊是2 月17日下午2 、3 時
    許交給蔡明達等語（見100 年度偵字第5180號卷第77頁），
    另於100 年3 月18日偵查中結證稱：伊是2 月17日早上拿到
    蔡明達家中等語（見100 年度偵字第5180號卷第130 頁），
    是張振東就上開包包拿至被告蔡明達上址處所之時間，有前
    揭供述不一之情，故張振東是否確於100 年2 月17日早上某
    時，將上開包包拿至被告蔡明達上址處所，即非無疑。再者
    ，證人即查緝警員蔡坤益於偵查中結證稱：當天張振東先到
    ，他身上背了一個深色背包，朝蔡明達住處走去，他自行在
    他身上拿鑰匙開門進入蔡明達住處，伊因不確定蔡明達住處
    情況，所以伊在外等待約1 、2 個小時後，才又看到張振東
    從蔡明達住處步出往他的車輛走去等語（見100 年度偵字第
    5180號卷第111 頁），復參以張振東被查獲的時間係100 年
    2 月17日下午4 、5 時許，故證人蔡坤益於被告蔡明達上址
    處外等候之1 至2 小時前即100 年2 月17日下午2 、3 時許
    ，應係張振東攜帶深色背包進入被告蔡明達住處之可能時間
    。此外，被告蔡明達於警詢時亦供稱：張振東係2 月17日下
    午2 、3 許，拿一個黑色包包說要寄放在伊這等語（見100
    年度偵字第5180號卷第12頁），核與證人張振東於100 年2
    月18日偵查時所供稱交付之時間即2 月17日下午2 、3 時相
    符，益徵張振東將上開藏有槍彈等物之包包拿至被告蔡明達
    處所之時間為100 年2 月17日下午2 、3 時許乙情，至為明
    確。復參以張振東將上開藏有槍彈等物之包包置於被告蔡明
    達家中之時間，僅有1 至2 小時之久，且被告蔡明達於張振
    東於同日4 時許離開其住處時，旋即攜帶上開包包出門，且
    被告蔡明達與張振東被查獲之時間僅相隔3 至5 分之久，此
    有證人即查緝警員陳國慶於偵查中證述在卷（見100 年度偵
    字第5180號卷第111 頁），是被告蔡明達若確有同意張振東
    將上開槍彈寄放其住處之意，其何以會於張振東離開其住所
    之際，旋即將張振東所寄放之包包帶出門而被警查獲？是被
    告蔡明達上開所辯：其並未同意替張振東保管上開物品，故
    其無受託寄藏本件槍枝、子彈及槍砲之主要組成零件之犯意
    等語，即堪採信。
  (三)至證人蔡坤益於偵查中雖另證稱：蔡明達身上所背的包包與
    張振東進入蔡明達住處所背的包包是不同等語（見100 年度
    偵字第5180號卷第111 頁），惟證人即同案被告張振東於偵
    查中供稱：伊將槍枝、子彈、毒品都裝在運動包包裡面交給
    蔡明達（見100 年度偵字第5180號卷第77頁），證人蔡坤益
    於同日偵查亦證稱：伊不確定張振東進入蔡明達住處時背包
    有何物，但是在查獲時有發現張振東的背包內有安非他命等
    語（見100 年度偵字第5180號卷第111 頁），是被告蔡明達
    若有意將上開槍彈拿到他處藏放，且為掩人耳目之故，始將
    上開槍彈另置於其他包包者，則何以被告蔡明達竟將原置於
    張振東所寄放包包內之安非他命一同置放於「偽裝」之包包
    內？衡以被告蔡明達倘為避免員警查獲槍彈等違禁物，則就
    安非他命部分，被告蔡明達應無另外藏放之必要，故被告蔡
    明達身上被查獲的包包是否與張振東所交付之包包不同，即
    非無疑。至證人蔡坤益雖稱包包係不同之情，惟質以證人並
    非近距離看見上開包包的樣式及顏色，是否能確定本件被查
    獲之包包即非張振東所交付之包包，亦難謂無疑，故自難僅
    因證人蔡坤益所稱係不同包包云云，即執此爰為被告蔡明達
    不利之認定。
五、綜上所述，依公訴人所提之全部證據，尚不足為被告蔡明達
    有上開寄藏槍彈之證明，而仍有合理懷疑之存在，依「罪證
    有疑，利於被告」原則，不能僅以推測或擬制之方法，為被
    告蔡明達有罪之認定。此外，復查無其他積極證據足認被告
    蔡明達確有上揭非法寄藏槍彈或其他之犯行，揆諸首開說明
    ，公訴人既不能證明被告蔡明達犯罪，自應為無罪判決之諭
    知。
據上論斷，應依刑事訴訟法第299 條第1 項前段、第301 條第1
項，槍砲彈藥刀械管制條例第8 條第4 項、第12條第4 項、第13
條第4 項，刑法第11條前段、第42條第3 項前段、第55條、第38
條第1 項第1 款、第51條第5 款、第7 款，判決如主文。
本案經檢察官王乙軒到庭執行職務。
中    華    民    國  100     年    12    月    23    日
              刑事第一庭  審判長法  官  李釱任
                                法  官  戴嘉清
                                法  官  陳正偉
上列正本證明與原本無異。
如不服本判決，應於判決送達後10日內敘明上訴理由，向本院提
出上訴狀 (應附繕本) ，上訴於臺灣高等法院。其未敘述上訴理
由者，應於上訴期間屆滿後20日內向本院補提理由書「切勿逕送
上級法院」。
                                書記官  許慧禎
中    華    民    國  100     年    12    月    23    日
附錄本案所犯法條全文
槍砲彈藥刀械管制條例第8條
未經許可，製造、販賣或運輸鋼筆槍、瓦斯槍、麻醉槍、獵槍、
空氣槍或第 4 條第 1 項第 1 款所定其他可發射金屬或子彈具
有殺傷力之各式槍砲者，處無期徒刑或 5 年以上有期徒刑，併
科新臺幣 1 千萬元以下罰金。
未經許可，轉讓、出租或出借前項所列槍枝者，處 5 年以上有
期徒刑，併科新臺幣 1 千萬元以下罰金。
意圖供自己或他人犯罪之用，而犯前二項之罪者，處無期徒刑或
7 年以上有期徒刑，併科新臺幣 1 千萬元以下罰金。
未經許可，持有、寄藏或意圖販賣而陳列第 1 項所列槍枝者，
處 3 年以上 10 年以下有期徒刑，併科新臺幣 7 百萬元以下罰
金。
第 1 項至第 3 項之未遂犯罰之。
犯第 1 項、第 2 項或第 4 項有關空氣槍之罪，其情節輕微者
，得減輕其刑。
槍砲彈藥刀械管制條例第12條
未經許可，製造、販賣或運輸子彈者，處 1 年以上 7 年以下有
期徒刑，併科新台幣 500 萬元以下罰金。
未經許可，轉讓、出租或出借子彈者，處 6 月以上 5 年以下有
期徒刑，併科新台幣 300 萬元以下罰金。
意圖供自己或他人犯罪之用，而犯前二項之罪者，處 3 年以上
10 年以下有期徒刑，併科新台幣 700 萬元以下罰金。
未經許可，持有、寄藏或意圖販賣而陳列子彈者，處 5 年以下
有期徒刑，併科新台幣 300 萬元以下罰金。
第 1 項至第 3 項之未遂犯罰之。
槍砲彈藥刀械管制條例第13條
未經許可，製造、販賣或運輸槍砲、彈藥之主要組成零件者，處
 3 年以上10 年以下有期徒刑，併科新台幣 700 萬元以下罰金
。
未經許可，轉讓、出租或出借前項零件者，處 1 年以上 7 年以
下有期徒刑，併科新台幣 500 萬元以下罰金。
意圖供自己或他人犯罪之用，而犯前 2 項之罪者，處 5 年以上
有期徒刑，併科新台幣 1000 萬元以下罰金。
未經許可，持有、寄藏或意圖販賣而陳列第 1 項所列零件者，
處 6 月以上5 年以下有期徒刑，併科新台幣 300 萬元以下罰金
。
第 1 項至第 3 項之未遂犯罰之。